【裁判字號】    90,交上易,1366
【裁判日期】    900928
【裁判案由】    過失傷害
【裁判全文】
臺灣高等法院臺南分院刑事判決          九十年度交上易字第一三六六號      Ｇ
      上  訴  人  臺灣臺南地方法院檢察署檢察官?
      上  訴  人
      即  被  告  乙  ○  ○
右上訴人因被告過失傷害案件，不服臺灣臺南地方法院九十年度交易字第九六號中華
民國九十年七月六日第一審判決（起訴案號：臺灣臺南地方法院檢察署九十年度偵字
第一四五六號），提起上訴，本院判決如左：
      主      文
上訴駁回。
      事      實
一、乙○○於民國（下同）八十九年九月二十三日上午六時十分許，駕駛車牌號碼Ｕ
    Ｋ─一六二六號自用小客車，沿台南市○○路由東向西方向行駛，途經小東路與
    勝利路設有閃光黃燈交岔路口，應注意閃光黃燈表示「警告」，車輛應減速接近
    ，注意安全，小心通過，且汽車行駛時，駕駛人應注意車前狀況，並隨時採取必
    要之安全措施，而依當時天候晴朗、日間自然光線、路面乾燥無缺陷、道路上未
    有任何障礙物、視距良好等情形，客觀上並無不能注意之情事，其竟疏於注意車
    前狀況，未減速而貿然前行，適有甲○○騎乘車牌號碼ＮＬＵ─五四二號重型機
    車亦疏未注意行經設有閃光號誌交岔路口，支線道車輛應讓幹線道車先行，即冒
    然自勝利路由南向北逕行駛至上開交岔路口。二人因有上述之疏失，乙○○於交
    岔路口閃煞不及，致其自用小客車左前保險桿及葉子板處擦撞甲○○騎乘機車右
    前導流板及車身，甲○○隨即人車倒地，受有右拇指掌骨骨折併左腳部份肌腱裂
    傷等傷害。
二、案經甲○○訴由台南市警察局第五分局報請台灣台南地方法院檢察署偵查起訴。
      理      由
一、訊據上訴人即被告乙○○對上開事實，已於偵查、原審及本院審理中坦承不諱，
    核與告訴人甲○○於警訊時及偵、審中所指訴之情節相符，並有道路交通事故調
    查報告表一紙及現場及車損相片十二張在卷可資佐證。又告訴人甲○○因本件車
    禍，而受有如事實欄所載等傷害，復有國立成功大學醫學院附設醫院八十九年九
    月二十七日診斷證明書一紙附卷可參。
二、按汽車行駛時，駕駛人應注意車前狀況，並隨時採取必要之安全措施，道路交通
    安全規則第九十三條第一項第一款、第九十四條第三項定有明文。又閃光黃燈表
    示「警告」，車輛應減速接近，注意安全，小心通過，道路交通標誌標線號誌設
    置規則第二百十一條第一項第一款亦規定甚明。本件被告乙○○於上述時、地，
    駕車行經設有閃光黃燈號誌之交岔路口，理應注意上開交通規則，而依當時天候
    晴朗、日間自然光線、路面乾燥，亦有上述道路交通事故調查報告表載明可考，
    客觀上並無不能注意之情事，被告竟疏於注意車前狀況，且貿然通過該路口，致
    與告訴人甲○○所騎乘之機車相撞及，是被告之駕駛行為，顯有過失。況本件經
    送台灣省台南區行車事故鑑定委員會鑑定，亦認：「一、甲○○駕駛重機車行經
    設有閃光號誌岔路口，支線道車未讓幹線道車先行，為肇事主因。二、乙○○駕
    駛小客車，行經設有閃光黃燈號誌岔路口，未減速慢行，未注意車前狀況，為肇
    事次因。」有該鑑定委員會九十年五月十八日南鑑字第九ＯＯ五二六號函及鑑定
    意見書在卷可參。本件告訴人甲○○係因此次車禍而受傷與被告乙○○之過失行
    為，有相當因果關係，雖告訴人甲○○於本件車禍之發生亦有疏失，但既由於被
    告之過失併合而為危害發生之原因，被告之刑責，當不能因此相抵而解免，僅可
    供量刑之斟酌而已，本件事證明確，被告過失傷害犯行，堪予認定。
三、查被告因過失而傷害人，核其所為，係犯刑法第二百八十四條第一項前段之普通
    過失傷害罪。原審認被告罪證明確，適用刑法第二百八十四條第一項前段、第四
    十一條第一項前段，罰金罰鍰提高標準條例第一條前段，第二條，並審酌被告之
    生活狀況、品行、智識程度、犯罪所生之危險或損害，被告為本件車禍之肇事次
    因，告訴人為肇事主因，及告訴人所受之傷害等一切情狀，量處如拘役肆拾日並
    諭知易科罰金以參佰元折算折算壹日，認事用法俱無不合，量刑亦稱妥適，被告
    上訴意旨認原審量刑太重，檢察官上訴意旨，認原審量刑太輕，而分別指摘原判
    決不當，均無可取，為無理由，應予駁回。
據上論斷，應依刑事訴訟法第三百六十八條，判決如主文。
本案經檢察官吳忠賢到庭執行職務。
中    華    民    國      九十      年      九      月        廿八      日
                                  臺灣高等法院臺南分院刑事第六庭
                                      審判長法官  楊    明    章
                                            法官  徐    宏    志
                                            法官  戴    勝    利
右正本證明與原本無異。
不得上訴。
                                      法院書記官  吳    銘    添
中    華    民    國      九十      年      十      月       二         日
附錄：本判決論罪科刑法條：
刑法第二百八十四條第一項前段：因過失傷害人者，處六月以下有期徒刑、拘役或五
                              百元以下罰金。


司法院資訊處製作；財團法人民間司法改革基金會備份。
